

MARIA LAURA SALOMON

HABILIDADES

HTML, CSS, Visual Studio Code, Sublime Text, MS Office



JavaScript, JQuery, GitHub



Azure, VueJS, React, Angular, SapUI5, NodeJS



C++, Python, PHP, MySQ,



LÍNGUAS

Português

Espanhol English



ALÉM DO TRABALHO



Canto e danca



Leitura universal



Natureza



Línguas

CONTATO



liclauras alomon @gmail.com



+55 98 992041837



Lic Laura Salomon



ACERCA DE MIM

Full Stack developer, especializada em Fron-End e JavaScript, com mais de dois anos de experiencia no mercado. Conto com 7 certificações Microsoft. Sou principalmente autodidata, mas também neste momento continuo meus estudos superiores na área. Curiosa, flexível e apaixonada pelas novas tecnologias, gosto dos desafios, considero eles uma grande fonte de crescimento.



EDUCAÇÃO

■ 2022 **Tecnólogo Analista de sistemas**

ESBA (Instituto de Estudios Superiores de Buenos Aires, Argentina)

2021-2021 Profesional Full-Stack Developer

UTN (Universidad Tecnológica Nacional, Argentina)

2016-2020 Professora de informática

CONSUDEC (Buenos Aires, Argentina)

2006-2010 Licenciatura em Designer de Interiores

Universidade de Morón – Buenos Aires, Argentina



EXPERIÊNCIA PROFISSIONAL

 2021 – atual Desenvolvedora Front-End na Avanade Analista de sistemas. Eu estou atuando como

desenvolvedora em diferentes projetos, atualmente com um cliente multinacional, planejando e implementando soluções com JavaScript, SapUI5 e Azure, como assim também escrevendo testes unitários e integrados. Trabalhando com uma equipe multifuncional com metologias agiles como Scrum.

2020 – 2021 Freelance Web Designer

Desenvolvi diferentes projetos pessoais. Pode ver eles

no meu Github

2018 – 2021 Professora de informática

Pude lecionar programação e robótica em diferentes

níveis do ensino fundamental e médio: Visual Basic, Pseint, Scratch, Robomind, Lego.



CAPACIDADES Y HABILIDADES CHAVE

- Habilidades excepcionais em comunicação escrita e verbal.
- Pessoa responsável e constante até atingir os objetivos traçados.
- Empática, gentil e paciente.